TASSIO NEVES SANTOS

Cidade :Cruz das Almas – BA Tel.: (75) 982444015

Email: <u>tassions@hotmail.com</u> GitHub: <u>https://github.com/tassioNS9</u>

LinkedIn: linkedIn: linkedin.com/in/tassio-neves-santos-51aa59180/

OBJETIVO

Desenvolvedor Web, altamente motivado e admirador das tecnologias com 4 anos de experiência na criação de interfaces de usuário interativas e atraentes. Com habilidades sólidas em HTML, CSS e Javascript e alguns frameworks, estou buscando oportunidades para contribuir com minha experiência e criatividade em ambientes desafiadores e inovadores.

HABILIDADES

- Linguagens de Programação: Javascript, Java
- Frameworks e Bibliotecas: React.js, Vue.js, Spring Boot
- Banco de dados: MySQL, PostgreSQL, MongoDB
- Ferramentas de Controle de Versão: Git, GitHub
- Design Responsivo e CSS Frameworks: Bootstrap, Tailwind
- Ferramentas de Desenvolvimento: Visual Studio Code, NPM, Yarn, Node

LINKS PPROFISSIONAIS

Site Pessoal: https://tassions9.github.io/portifolio_neves_tassio/

FORMAÇÃO

- Bacharel em Ciências Exatas e Tecnológicas, Universidade Federal do Recôncavo da Bahia
- Engenheiro de Computação, Universidade Federal do Recôncavo da Bahia

IDIOMAS

- Português Nativo
- Inglês intermediário

EXPERIÊNCIAS PROFISSIONAIS

Estagiário de desenvolvimento Front-end (UFRB – Cruz das almas-BA)
17/04/2023 - 25/06/2023 Estudo e desenvolvimento de aplicação Web para informatizar o controle de acesso aos laboratórios do Pavilhão de Engenharias.

Bolsista/ Desenvolvedor Front-end (UFRB – Cruz das almas-BA)

08/09/2021 - 10/10/2022

Estudos e criação de ferramentas inteligentes para profissionais da saúde visando o atendimento personalizado no contexto de Cidades Inteligentes.

Bolsista/ Desenvolvedor Back-end (UFRB – Cruz das almas-BA)

15/10/2022 - 09/09/2023

Estudos e Criação de ferramentas para fornecimento de informações e serviços para mulheres.

Desenvolvedor Front-end (Empresa Carb43 (ClubCarby))

Atualmente

Desenvolvimento de front-end da aplicação Vue.js, Estudo e desenvolvimento e manutenção da aplicação Web ClubCarby